# 存货跌价准备转销与转回疑问

提问人：囧囧 er~ 时间：2017-01-23 22:37:03
关于存货跌价准备转销和转回，我一直有一个疑问，例如某企业 2015 年预计某批存货可能会出现减值问题，故计提了50%的跌价准备，但等到 16 年实际销售的时候，却发现存货能按成本平价出售。
现在的问题是，这个时候我们是要直接【按存货跌价准备转销】处理，还是认为此时存货跌价的因素已经消失，应该【先转回原计提的50%跌价准备，再按照原账面价值结转成本】？
如果按照前者，会不会导致毛利率异常，反而影响使用者理解报表？ 另外，如果 16 年实际销售确实是跌价，但是跌价幅度不大（例如只有10%），处理方法是否也是一样的？
谢谢大家啦！

回答人：chenyiwei
理论上确实是你说的后一种做法更合理，但在实务操作中往往是第一种方法多见。当然，首先要排除前期计提跌价准备中包含前期差错的可能性。 基本处理原则不会因为实际的计提跌价幅度差异而有不同，当然在实际操作中可以运用重要性原则。